Minutes et répertoires du notaire Pierre DESPLASSES, 2 avril 1718 - 20 octobre 1738 (étude VIII)
Archives nationales
- Minutes de Pierre DESPLASSES, 2 avril 1718 - 29 septembre 1750; MC/ET/VIII/924 - MC/ET/VIII/1027
  - Minutes. 1730, janvier - 1730, mars, janvier 1730 - mars 1730; MC/ET/VIII/988
    - Rocquet (François) maçon rue Traverse § Compte pour les travaux dans les hôtels du duc de Luynes de 1714 à 1728., 31 mars 1730; MC/ET/VIII/988
      Rocquet, François
  - Minutes. 1730, avril - 1730, juin, avril 1730 - juin 1730; MC/ET/VIII/989
    - Jomard (sieur) maître maçon; à Paris § Comparutions, 14 avril 1730; MC/ET/VIII/989
      Jomard, M.
    - Compte entre Barbe Le Roy des Isles, veuve de Marc-Antoine Thonier, commissaire inspecteur des vivres de la marine à Dunkerque, demeurant rue de Matignon, et Jean-Marc Nattier, peintre ordinaire du roi en son académie, demeurant rue Neuve-des-Petits-Champs, de ce qui reste dû à ladite dame Thonier par Jean-Marc Nattier, en raison d'une transaction passée entre eux et défunt Jean-Baptiste Nattier, devant Lechanteur, le 22 juillet 1722; il apparaît que Jean-Marc Nattier reste redevable de 730 livres 14 sols, somme qu'il remet avec le consentement de ladite dame Thonier, à Charlotte-Élisabeth et à Antoinette-Catherine de Saint-André, soeurs émancipées d'âge, assistées de leur mère et curatrice, Marie-Élisabeth de Vigarany, veuve d'Alexis de Saint-André, grand'maître des eaux et forêts de France au département d'Orléans, à qui ladite dame Thonier avait transporté sa créance., 15 avril 1730; MC/ET/VIII/989
      La cote donnée par l'instrument de recherche imprimé (MC/ET/VII/989) est erroné; la cote exacte est MC/ET/VIII/989.
      Documents du Minutier central concernant l'histoire de l'art (1700-1750), par Mireille Rambaud, tome II [études I à X, soit 2357 actes], Paris, Archives nationales, 1971, p. 343 (instrument de recherche imprimé dématérialisé, certaines notices sont plus détaillées dans la version intégrale accessible en ligne par la rubrique 'Autres instruments de recherche', voir contexte dans le Plan d’orientation général - Notaires de Paris, guides thématiques du Minutier).
    - Doira (Jacques) maçon rue Château Bourbon § Inventaire après décès de la femme de .., 27 avril 1730; MC/ET/VIII/989
      inventaire; Doira, Jacques
    - Cheron (Claude) maître coffretier malletier Cloistre de Saint-Sépulcre § Transport, 8 mai 1730; MC/ET/VIII/989
      Cheron, Claude
    - Laumosnier (Charles) potier d'étain rue de Bussy § bail à loyer par .., 11 mai 1730; MC/ET/VIII/989
      bail; Laumosnier, Charles
  - Minutes. 1730, juillet - 1730, septembre, juillet 1730 - septembre 1730; MC/ET/VIII/990
    - Filassier (Michel), marchand orfèvre, rue d'Arnétal § Dépôt d'argent, 8 juillet 1730; MC/ET/VIII/990
      dépôt de pièces; Filassier, Michel
    - Morel (Thomas) maître doreur rue Transnonain § Union de créanciers, 22 juillet 1730; MC/ET/VIII/990
      Morel, Thomas
    - Royer (Louis), maître peintre, ancien directeur de l'Académie de Saint-Luc rue de Guenegaud § Mainlevée, 22 juillet 1730; MC/ET/VIII/990
    - Touroude (Jean) maître doreur sur métaux pavillon du collège des 4 Nations § Transport de rente, 24 juillet 1730; MC/ET/VIII/990
      transport de droits; Touroude, Jean
    - Vermunte (Gérard) maître ébéniste du Roi rue des Saints Pères § Bail à loyer à .., 28 juillet 1730; MC/ET/VIII/990
      bail; Vermunte, Gérard
    - Bail à loyer au comte Golovkine, ambassadeur de Sa Majesté Impériale, rue Neuve Saint-Augustin, pour 7000 livres par an., 18 août 1730; MC/ET/VIII/990
      bail; Golovkine (comte); ambassadeur
    - Lenoir Jean, menuisier, rue des Deux-Portes § Notoriété, 20 août 1730; MC/ET/VIII/990
      notoriété; Lenoir, Jean
    - Delacour (Louis) maître tapissier rue du Four § bail à loyer par .., 28 septembre 1730; MC/ET/VIII/990
      bail; Delacour, Louis
  - Minutes. 1730, octobre - 1730, décembre, octobre 1730 - décembre 1730; MC/ET/VIII/991
    - Jacob (Jacques) Verrier fayancier émailleur rue Saint-Denis § Mariage de .., 6 octobre 1730; MC/ET/VIII/991
      contrat de mariage; Jacob, Jacques
    - Bail à loyer. François Girault. Maître de danse. Rue des Gravilliers., 12 octobre 1730; MC/ET/VIII/991
      bail; Gravilliers (rue des); Girault, François; danseur; enseignant
    - Inventaire après décès d'Angélique de Fabert, veuve en dernières noces de François d'Harcourt, marquis de Beuvron, lieutenant général des armées du roi et gouverneur de Normandie, dressé dans son hôtel, place du collège des Quatre-Nations, au coin de la rue de Seine, à la requête de Marie-Anne-Claude Brulard de Genlis, épouse du maréchal d'Harcourt, de Marie-Casimire de Béthune, épouse de Charles-Louis-Auguste Fouquet de Belle-Isle et de François-Marie-César de Béthune, comte des Bordes, ses enfants et petits-enfants., 25 octobre 1730; MC/ET/VIII/991
      Histoire de Moïse, 'avec écriteaux', haute lisse, 7 pièces contenant 21 à 22 aunes de cours sur 2 2/3 ... 880 l.
      Histoire de Gombaut et Macé, 7 pièces, 21 aunes de cours sur 3 ... 500 l.
      Portiques à colonnes et pots de fleurs, verdure des Flandres, 8 pièces, 25 aunes sur 3 ... 500 l.
      Partie de l'Histoire sainte, haute lisse, 8 pièces, 21 à 22 aunes sur 3 ... 630 l.
      Personnages antiques, 1 pièce, de 1 aune 1/2, servant de trumeau de fenêtre ... 10 l.
      Deux portières aux Armes de M. et Mme de Beuvron, avec le cordon du Saint-Esprit, haute lisse, 2 aunes 1/2 sur 3/4 ... 100 l.
      Une autre analogue ... 40 l.
      Deux housses de mulets en drap vert brodées aux armes du marquis de Genlis, servant de portières, dans un lot ... 12 l.
      Documents du Minutier central concernant l'histoire de l'art (1700-1750), par Mireille Rambaud, tome II [études I à X, soit 2357 actes], Paris, Archives nationales, 1971, p. 1077 (instrument de recherche imprimé dématérialisé, certaines notices sont plus détaillées dans la version intégrale accessible en ligne par la rubrique 'Autres instruments de recherche', voir contexte dans le Plan d’orientation général - Notaires de Paris, guides thématiques du Minutier).
    - Jarry (Richard), marchand orfèvre, quai des Orfèvres § Inventaire après le décès de la marquise de Beuvron, 25 octobre 1730; MC/ET/VIII/991
      inventaire après décès; Jarry, Richard; Beuvron, marquise de
  - Minutes. 1731, janvier - 1731, mars, janvier 1731 - mars 1731; MC/ET/VIII/992
    - Dépôt d'argent concernant Jacques Chevillard, généalogiste, rue du Marché Pallu., 8 janvier 1731; MC/ET/VIII/992
      Histoire littéraire XVIIIe siècle (227 actes), par Claire Béchu, Xenia Pamfilova, v.1970-v.1990 (fichier papier entièrement dématérialisé; voir contexte dans le Plan d’orientation général - Notaires de Paris, guides thématiques du Minutier).
      Date de création de la notice: 2006
      dépôt de pièces; Chevillard, Jacques
    - Bail par la même [Anne Biard] à Edme Truchy, marchand de vin, d'une boutique avec ses dépendances, dans une maison sise rue des Canettes, moyennant 165 livres de loyer annuel., 10 janvier 1731; MC/ET/VIII/992
      Documents du Minutier central concernant l'histoire de l'art (1700-1750), par Mireille Rambaud, tome II [études I à X, soit 2357 actes], Paris, Archives nationales, 1971, p. 243 (instrument de recherche imprimé dématérialisé, certaines notices sont plus détaillées dans la version intégrale accessible en ligne par la rubrique 'Autres instruments de recherche', voir contexte dans le Plan d’orientation général - Notaires de Paris, guides thématiques du Minutier).
    - Devis des travaux de maçonnerie à faire pour la construction d'un hôtel avec ses dépendances pour les gardes du corps du roi, au bout de la rue de l'Orangerie, le long de l'avenue de Sceaux, suivi du marché aux termes duquel, Sulpice Gaubier, maître maçon, juré expert entrepreneur, demeurant rue du Faubourg-Montmartre, s'engagent envers Claude-Philibert Michon de Tourterel, écuyer, ingénieur du roi, demeurant à Versailles, rue Notre-Dame, logé à Paris, à l'hôtel Royal, rue aux Ours, à exécuter les travaux et à les terminer avant le 1er décembre 1731 pour le grand corps de logis, dans le courant de l'été de l'année 1732 pour les écuries, moyennant les prix convenus (de 10 sols à 60 livres la toise). En garantie de ses engagements, chacune des parties s'engage à consigner 30.000 livres entre les mains du notaire. Le sieur de Tourterel s'engage à verser 10.000 livres par mois aux entrepreneurs, à partir du 1er avril 1731; l'excédent du prix de la construction du grand corps de logis leur sera payé avant qu'ils ne commencent la construction des écuries; pour celles-ci, ils recevront 20.000 livres en cinq versements mensuels de 4.000 livres, l'excédent leur sera payé à la réception, à l'exception d'une somme de 50.000 livres qui sera réservée et payable par versements semestriels, à partir du 1er avril 1733., 20 février 1731; MC/ET/VIII/992
      Documents du Minutier central concernant l'histoire de l'art (1700-1750), par Mireille Rambaud, tome II [études I à X, soit 2357 actes], Paris, Archives nationales, 1971, p. 761 (instrument de recherche imprimé dématérialisé, certaines notices sont plus détaillées dans la version intégrale accessible en ligne par la rubrique 'Autres instruments de recherche', voir contexte dans le Plan d’orientation général - Notaires de Paris, guides thématiques du Minutier).
  - Minutes. 1731, avril - 1731, juin, avril 1731 - juin 1731; MC/ET/VIII/993
    - BALTHAZAR Horloger Paris Pendule par .. § Inventaire après décès., 24 avril 1731; MC/ET/VIII/993
  - Minutes. 1731, juillet - 1731, septembre, juillet 1731 - septembre 1731; MC/ET/VIII/994
    - PÉRICHARD (Jacques) Maître doreur Rue des Lombard § Dépôt d'argent -, 19 juillet 1731; MC/ET/VIII/994
      Périchard, Jacques
    - CHIBOUST (Claude Nicolas) Maître fondeur Paris § Dépôt d'argent., 19 juillet 1731; MC/ET/VIII/994
      Chiboust, Claude Nicolas
    - CHIBOUST (Claude Louis) Maître fondeur Paris § Dépôt d'argent, 19 juillet 1731; MC/ET/VIII/994
      Chiboust, Claude Louis
    - COURCILLON (Marie Sophie de) § Inventaire après décès du Duc de Picquigny - son mari., 20 juillet 1731; MC/ET/VIII/994
      inventaire après décès; Soubise, Marie Sophie de Courcillon (1713-1756, princesse de); Albert d'Ailly, Charles François d' (1708-1731)
    - CHAULOT (Claude Paul) Maître maçon Rue de Harlay § Devis et marché., 24 juillet 1731; MC/ET/VIII/994
      devis; marché; Chaulot, Claude Paul
    - BLANCHEVOYE (Jacques) Maître fondeur faubourg Saint Antoine § Compte .., 31 juillet 1731; MC/ET/VIII/994
      Blanchevoye, Jacques
    - Menuisier (apprentissage de) § Mise en .. par Aubrun, domestique, de son frère Jean Aubrun, âgé de 17 ans, pour 6 ans chez Chartier (Jean-Baptiste Nicolas), qui le nourri, loge, couche et blanchi, moyennant 200 livres., 3 septembre 1731; MC/ET/VIII/994
      contrat d'apprentissage; Aubrun, M.; Aubrun, Jean; Chartier, Jean-Baptiste Nicolas
    - CHARTIER (Jean Baptiste Nicolas) Maître menuisier; Rue des Deux Anges § Mise en apprentissage par .., 9 septembre 1731; MC/ET/VIII/994
      contrat d'apprentissage; Chartier, Jean Baptiste Nicolas
    - Testament dicté par Joachim Descazaux Du Hallay, écuyer, demeurant quai des Théatins.- Le testateur lègue à l'abbé de Rothelin, oncle de sa femme, une grande tenture complète de tapisserie représentant l'Histoire de Jacob, et à Monsieur de Monthulé, conseiller au parlement, une tenture complète représentant l'Histoire de Scipion et Annibal., 10 septembre 1731; MC/ET/VIII/994
      Documents du Minutier central concernant l'histoire de l'art (1700-1750), par Mireille Rambaud, tome II [études I à X, soit 2357 actes], Paris, Archives nationales, 1971, p. 1082 (instrument de recherche imprimé dématérialisé, certaines notices sont plus détaillées dans la version intégrale accessible en ligne par la rubrique 'Autres instruments de recherche', voir contexte dans le Plan d’orientation général - Notaires de Paris, guides thématiques du Minutier).
    - LEBASTARD (Jacques) Menuisier Charenton § Transport., 16 septembre 1731; MC/ET/VIII/994
      Lebastard, Jacques
    - LECLERC (Claude) Tapissier de M. Sophie de Courcillon veuve de Pecquigny Rue de Bourbon § Quittance donné, 20 septembre 1731; MC/ET/VIII/994
      quittance; Leclerc, Claude
  - Minutes. 1731, octobre - 1731, décembre, octobre 1731 - décembre 1731; MC/ET/VIII/995
    - ORFÈVRE (apprentissage d') § Mise en .. par Hoursel, marchand, de son fils Paul âgé de 16 ans pour 6 ans chez DELAFONS (David) qui le nourri, loge, couche moyennant 300 livres., 9 septembre 1731; MC/ET/VIII/995
    - Martineau (Jean), menuisier, rue Saint-Dominique § Mariage de .., 11 octobre 1731; MC/ET/VIII/995
      contrat de mariage; Martineau, Jean
    - TORTOIN (François) Maître maçon entrepreneur de bâtiments Saint Germain en Laye § Devis et marché de maçonnerie etc... pour 1 maison à Saint-Germain en Laye, 3 novembre 1731; MC/ET/VIII/995
      devis; marché; Tortoin, François
    - TUROT Horloger Pendule par .. § Inventaire après décès de DARGOUGES, marquis de la Chapelle la Reyne, 15 novembre 1731; MC/ET/VIII/995
    - Delafons (David), maître orfèvre, rue de Buci § Mise en apprentissage chez .., 17 novembre 1731; MC/ET/VIII/995
      contrat d'apprentissage; Delafons, David
    - Jarry (Richard), orfèvre, quai des Orfèvres. § Obligation .., 27 novembre 1731; MC/ET/VIII/995
      obligation; Jarry, Richard
    - Penurier (Charles), orfèvre, rue d'Arnétal § Obligation., 27 novembre 1731; MC/ET/VIII/995
      obligation; Penurier, Charles
    - Pelletier (Gervais), mùenuisier, rue Bourdet § Mariage de .., 9 décembre 1731; MC/ET/VIII/995
      contrat de mariage; Pelletier, Gervais
    - MARECHAL Maître maçon Paris § Compte arrêt, 10 décembre 1731; MC/ET/VIII/995
      Maréchal, M.
    - GAILLON Horloger Paris § Pendule par ..; Inventaire après décès., 11 décembre 1731; MC/ET/VIII/995
    - GRIBELIN Horloger Paris § Montre par ..; Inventaire après décès., 11 décembre 1731; MC/ET/VIII/995
  - Minutes. 1732, janvier - 1732, mars, janvier 1732 - mars 1732; MC/ET/VIII/996
    - ROCQUET (François) Maçon Rue Traverse § Mariage de la fille de .., 6 janvier 1732; MC/ET/VIII/996
      contrat de mariage; Rocquet, François
    - MARTINOT Horloger Paris; Pendule à répétition par .. § Inventaire après décès de Catherine Dubois., 22 janvier 1732; MC/ET/VIII/996
    - LARTINIERE (Nicolas de), Maître peintre, Paris § Quittance a décharge de succession .., 25 janvier 1732; MC/ET/VIII/996
      quittance; Lartiniere, Nicolas de
    - BERTHE (Pierre François) Maître Peintre (Académie Saint-Luc) Rue d'Orléans § Quittance décharge de succession., 26 janvier 1732; MC/ET/VIII/996
      quittance; Berthe, Pierre François
    - TEROLLE (Antoine) Maître serrurier Versailles § Transaction., 17 février 1732; MC/ET/VIII/996
      accord; Terolle, Antoine
    - TEROLLE (François) Maître Serrurier Rue Saint-Anne § Transaction, 17 février 1732; MC/ET/VIII/996
      accord; Terolle, François
    - JOLLY (Jean) Maître Serrurier Rue des Deux Anges § Bail à loyer .., 3 mars 1732; MC/ET/VIII/996
      bail; Jolly, Jean
    - Notoriété par Louis LAUMONIER, maître à danser, grande-rue du faubourg Saint-Jacques, François DUHAMEL, bourgeois de Paris, Pierre CHASTELAIN, marchand de vin, et Nicolas LEVASSEUR, bourgeois de Paris, selon laquelle François Orlandy, maître à danser, né à Ostiglia, duché de Mantou, demeurant en la maison des prêtres de l'Oratoire de Juilly, employé à montrer à danser aux pensionnaires depuis six ans et demi, est célibataire., 18 mars 1732; MC/ET/VIII/996
      notoriété; Faubourg-Saint-Jacques (rue du); Orlandy, François; Laumonier, Louis; Duhamel, François; Chastelain, Pierre; Levasseur, Nicolas; enseignant; danseur; commerçant
  - Minutes. 1732, avril - 1732, juin, avril 1732 - juin 1732; MC/ET/VIII/997
    - Fouquet de Saint-Olive (Jean Maximilien) maître maçon rue de Jouy § Mariage de .., 22 avril 1722; MC/ET/VIII/997
      contrat de mariage; Fouquet de Saint-Olive, Jean Maximilien
    - Fouquet de Saint-Olive (Olivier) maître maçon à Paris § Mariage du fils de .., 22 avril 1722; MC/ET/VIII/997
      contrat de mariage; Fouquet de Saint-Olive, Olivier
    - Rousin (André) marchand fayancier rue Saint-Antoine § Inventaire après décès de .., 16 avril 1732; MC/ET/VIII/997
      inventaire; Rousin, André
    - Lecourtois (Pierre) maître maçon rue Michel Lecomte prisonnier es prisons § Dépôt d'expédition d'acte, 27 mai 1732; MC/ET/VIII/997
      Lecourtois, Pierre
    - Canal de Picardie depuis La Fere jusqu'à Chauvy § Devis et marché cf. 19 août 1732-VIII, 998, 29 mai 1732; MC/ET/VIII/997
      devis; marché
    - PICARDIE (Canal de) § Devis et marchés., 29 mai 1732; MC/ET/VIII/997
      devis; marché; Picardie, Canal de
    - Millet (Pierre) serrurier rue de l'Echaudé § Mariage de .., 16 juin 1732; MC/ET/VIII/997
      contrat de mariage; Millet, Pierre
    - Dupouch (Claude), maître peintre, rue Saint-André-des-Arts § Inventaire après décès de M. Vieussens, 23 juin 1732; MC/ET/VIII/997
      inventaire après décès; Dupouch, Claude; Vieussens (M.)
  - Minutes. 1732, juillet - 1732, septembre, juillet 1732 - septembre 1732; MC/ET/VIII/998
    Attention: acte(s) coté(s) en Réserve
    - Inventaire après décès de Jeanne-Marie Colbert, duchesse de Chevreuse, veuve de Charles-Honoré d'Albert duc de Luynes et de Chevreuse, dressé à l'hôtel de Luynes, sis rue Saint-Dominique, et dans une maison à Suresnes, à la requête de Louis-Auguste d'Albert d'Ailly, duc de Chaulnes, pair de France, lieutenant général des armées du roi, son fils, exécuteur testamentaire de sa mère, suivant son testament et codicilles olographes des 21 février, 20 juillet 1726 et 10 avril 1732, déposés dans l'étude Desplasses le 26 juin 1732, à la requête aussi de Charles-Philippe d'Albert, duc de Luynes et de Chevreuse, pair de France, de Paul d'Albert de Luynes, évêque de Bayeux, et de Marie-Thérèse d'Albert, veuve de René, comte de Sassenage, et de Charles Eugène, duc de Lévy, au nom de Marie-Françoise d'Albert, sa femme, tous enfants de la défunte., 2 juillet 1732; MC/ET/VIII/998
      MAISON À SURESNES.
      Vacations n° 14-17, du 10 juillet.
      Circé entourée d'animaux, grand tableau par Benedetto, Génois ... 100 l.
      Portrait de Mademoiselle Zampieri par le Dominiquin, son père, b.b.d. ... 100 l.
      Paysage, de Jean Brueghel, b.b.d. ... 50 l.
      53 tableaux sans noms d'auteurs peints sur toile, sur bois, sur cuir, ou au pastel, prisés entre 4 et 250 livres: sujets religieux, 20; mythologie, 3 (une Vénus à sa toilette, peinte sur moire, 100 livres); portraits, 4 (Louis XIV, Le Duc de Bourgogne, Fénelon); genre, 4; paysages, 13; fleurs, fruits et animaux, 9.
      Vacation n° 2, du 2 juillet.
      L'Histoire d'Abraham, suite faisant le tour du grand cabinet, non estimée, comme appartenant à la succession de feue la duchesse de Luynes et provenant de la duchesse de Nemours.
      Vacation n° 5, du 4 juillet.
      L'Histoire de Psyché, tenture garnie d'or fin dans les draperies des personnages, 10 aunes de cours sur 2 3/4 ... 1 200 l.
      Vacations nos14-17 du 10 juillet, dans un manoir à Suresnes.
      Fleurs, tableau de tapisserie garni d'une glace, bordure de bois doré ... 60 l.
      Documents du Minutier central concernant l'histoire de l'art (1700-1750), par Mireille Rambaud, tome II [études I à X, soit 2357 actes], Paris, Archives nationales, 1971, p. 871 (instrument de recherche imprimé dématérialisé, certaines notices sont plus détaillées dans la version intégrale accessible en ligne par la rubrique 'Autres instruments de recherche', voir contexte dans le Plan d’orientation général - Notaires de Paris, guides thématiques du Minutier).
    - Dépôt d'argent concernant Nicolas Lefranc, maître doreur, rue de Guillon., 19 juillet 1732; MC/ET/VIII/998
      Lefranc, Nicolas
    - Mainlevée concernant Luc Stouf, maître menuisier, rue du Sépulcre., 19 juillet 1732; MC/ET/VIII/998
      mainlevée; Stouf, Luc
    - Mise en apprentissage du fils Jean Robault, maître menuisier, Alexandre âgé de 19 ans, pour six ans, chez Guillaume Halsted, maître horloger. Logé, nourri, blanchi moyennant 700 l., 20 juillet 1732; MC/ET/VIII/998
    - Accommodement concernant Guillaume Antoine Chastel, serrurier à Monfleur., 23 juillet 1732; MC/ET/VIII/998
      Chastel, Guillaume Antoine
    - Vente de seigneurie de Montaigu le Blain en Bourbonnais., 29 août 1732; MC/ET/VIII/998
      acte de vente; Montagne le Blain, seigneurie de
    - Contrat de mariage entre Hercule Mériadec de Rohan, prince de Soubise, gouverneur et lieutenant-général des provinces de Champagne et Brie, et de Marie Sophie de Courcillon, veuve de Charles François d'Albert d'Ailly, duc de Picquigny., 31 août 1732; MC/RS//1482
      Signatures de Louis XV (roi de France, 1710-1774) et de la famille royale et des princes du sang et de hauts personnages.
      Cote originelle du document:
      MC/ET/VIII/998
      Acte coté en Réserve.
      Date de création de la notice: 2011
      contrat de mariage; Soubise, Hercule Mériadec de Rohan (1669-1749, prince de); Soubise, Marie Sophie de Courcillon (1713-1756, princesse de); Courcillon, Marie Sophie de (1713-1756): voir Soubise, Marie Sophie de Courcillon (1713-1756, princesse de); Albert d'Ailly, Charles François d' (1708-1731); gouverneur; lieutenant général de province (Ancien Régime)
  - Minutes. 1732, octobre - 1732, décembre, octobre 1732 - décembre 1732; MC/ET/VIII/999
    - Collot (Robert), marchand orfèvre, rue de Harlay § Quittance, 7 octobre 1732; MC/ET/VIII/999
      quittance; Collot, Robert
    - Inventaire après décès de Martin Rocquet, maître maçon entrepreneur, dressé à la requête de sa veuve Marie-Antoinette Dropsy, encore mineure et autorisée par Jacques Dropsy, son père et tuteur, à l'effet des présentes., 20 octobre 1732; MC/ET/VIII/999
      Documents du Minutier central concernant l'histoire de l'art (1700-1750), par Mireille Rambaud, tome II [études I à X, soit 2357 actes], Paris, Archives nationales, 1971, p. 429 (instrument de recherche imprimé dématérialisé, certaines notices sont plus détaillées dans la version intégrale accessible en ligne par la rubrique 'Autres instruments de recherche', voir contexte dans le Plan d’orientation général - Notaires de Paris, guides thématiques du Minutier).
    - ROCQUET (Martin) maître maçon entrepreneur rue Traverse § Inventaire après décès, 20 octobre 1732; MC/ET/VIII/999
      inventaire; Rocquet, Martin
    - Inventaire après décès de Pierre-Simon Pesne, dressé à son domicile, rue Mazarine, où il est décédé le 18 mars 1731, à la requête de sa veuve, Marie-Julienne Rousseau, tutrice de leurs enfants mineurs, Guillaume-Pierre et Thomas, âgés de huit et six ans, en présence de François Lepautre, maître chirurgien, oncle paternel et subrogé tuteur des mineurs, selon l'avis des parents homologué par sentence du Châtelet du 23 octobre 1732. 4 feuillets., 24 octobre 1732; MC/ET/VIII/999
      Appartement: au 3e étage sur cour, une chambre, un petit cabinet, une cuisine. - Mobilier: l'ameublement est des plus modestes. - Argenterie: elle est prisée 203 livres. - Bijoux: collier de 82 petites perles fines, jonc d'or orné d'une cornaline rouge, petite tabatière d'écaille cerclée d'argent, prisés 30 livres. - Habits: ceux de la veuve sont prisés 70 livres. Elle déclare avoir vendu ceux de son mari pour 111 livres, afin de pouvoir subsister après son décès.
      Parmi les papiers: